【裁判字號】    97,易,138
【裁判日期】    970506
【裁判案由】    違反毒品危害防制條例
【裁判全文】
臺灣花蓮地方法院刑事判決               97年度易字第138號
公  訴  人  臺灣花蓮地方法院檢察署檢察官
被      告  甲○○
上列被告因違反毒品危害防制條例案件，經檢察官提起公訴（96
年度偵字第5555號、97年度毒偵字第158 號），經本院訊問被告
後，被告於準備程序進行中為有罪之陳述，裁定改以簡式審判程
序，並判決如下：
    主  文
甲○○施用第二級毒品，累犯，處有期徒刑陸月，扣案之第二級
毒品安非他命壹包（含袋毛重零點陸伍公克）沒收銷燬之；又持
有第一級毒品，累犯，處有期徒刑參月，扣案之第一級毒品海洛
因肆小包（合計淨重零點伍伍公克、空包裝重零點玖伍公克）均
沒收銷燬之。應執行有期徒刑捌月，扣案之第二級毒品安非他命
壹包（含袋毛重零點陸伍公克）、第一級毒品海洛因肆小包（合
計淨重零點伍伍公克、空包裝重零點玖伍公克），均沒收銷燬之
。
    事  實
一、甲○○前有竊盜、賭博、贓物、違反麻醉藥品管理條例、槍
    砲彈藥刀械管制條例、違反毒品危害防制條例等前案紀錄，
    於民國89年間因施用毒品案件，經本院裁定送觀察、勒戒後
    ，認無繼續施用毒品之傾向，於89年6 月29日執行完畢釋放
    出所，並由臺灣花蓮地方法院檢察署檢察官以89年度毒偵字
    第504號為不起訴處分確定，復於95 年間因施用毒品案件，
    經本院以95年度易字第181號判決判處有期徒刑10 月確定，
    後減為有期徒刑5 月，頃於同年間又因竊盜、妨害自由等案
    件，經本院以95年度易字第249號判決分別判處有期徒刑6月
    、3月確定，後分別減為有期徒刑3月、1 月又15日，嗣兩案
    定應執行有期徒刑9月，又於96年間因贓物案件，經本院以9
    6年度花簡字第63號判決判處拘役50 日確定，後減為拘役25
    日，上開徒刑及拘役接續執行至96年9 月14日執行完畢出監
    。詎其仍未能戒除毒癮，明知海洛因、安非他命分別係毒品
    危害防制條例所稱之第一、二級毒品，不得非法持有及施用
    ，竟持有第一級毒品海洛因之犯意，於96年11月30日晚上某
    時許，在花蓮縣花蓮市○○路與中華路口向不詳姓名年籍綽
    號「阿牛」之成年男子購買第一級毒品海洛因4 小包（合計
    淨重0.55公克、空包裝重零0.95公克）後，非法持有之。又
    基於施用第二級毒品安非他命之犯意，於96年11月30日下午
    1時許，在其位於花蓮縣花蓮市○○街57巷2 弄7號住處內，
    以將第二級毒品安非他命放入玻璃球吸食器燒烤吸其煙霧之
    方式，非法施用第二級毒品安非他命1次，嗣於96年12月2日
    上午6 時50分許，為警在花蓮縣花蓮市○○路與明禮路口查
    獲，並當場扣得其所有第一級毒品海洛因4 小包（合計淨重
    0.55公克、空包裝重零0.95 公克）、第二級毒品安非他命1
    包（含袋毛重0.65公克），並採集其尿液送驗結果呈安非他
    命類陽性反應，而查悉上情。
二、案經花蓮縣警察局花蓮分局報請臺灣花蓮地方法院檢察署檢
    察官偵查起訴。
    理  由
一、按刑事訴訟法第273條之1 第1項規定除被告所犯為死刑、無
    期徒刑、最輕本刑為3 年以上有期徒刑之罪、或高等法院管
    轄第一審案件者外，於審判期日前之程序進行中，被告先就
    被訴事實為有罪之陳述時，審判長得告知被告簡式審判程序
    之旨，並聽取當事人、代理人、辯護人及輔佐人之意見後，
    裁定進行簡式審判程序。經查，被告甲○○被訴違反毒品危
    害防制條例一案，為前開不得進行簡式審判程序以外之案件
    ，且被告於本院行準備程序時就被訴事實為有罪之陳述，本
    院告知被告簡式審判程序之旨，並聽取被告之意見後，爰依
    前開規定，裁定改依簡式審判程序審判之，合先敘明。
二、上揭事實，業據被告於警詢、偵訊及本院調查、審理時坦承
    不諱，且被告於上開時、地為警查獲所採尿液送請慈濟大學
    檢驗結果，呈安非他命類陽性反應，此有慈濟大學濫用藥物
    檢驗中心檢驗總表、偵辦毒品案件涉嫌人尿液檢體採集送驗
    紀錄表等在卷可證，並有被告所有第二級毒品安非他命1 包
    （含袋毛重0.65公克）扣案可證，又扣案之不明白粉4 包送
    請法務部調查局鑑定後，確含有海洛因成分等情，亦有法務
    部調查局96年12月23日調科壹字第第00000000000 號鑑定書
    附卷可憑，是被告前開持有第一級毒品海洛因及施用第二級
    毒品安非他命之犯行，事證明確，均堪以認定。
三、查被告於前述89年間因施用毒品案件，經本院裁定送觀察、
    勒戒後，認無繼續施用毒品之傾向，於89年6 月29日執行完
    畢釋放出所後，復於93年、95年間分別再犯施用毒品案件，
    經本院分別判刑確定等情，有臺灣高等法院被告前案紀錄表
    乙份在卷足憑，揆諸上開說明，被告雖於初犯經觀察、勒戒
    釋放後，5年後再犯本件施用毒品罪嫌，但其於5年內已有再
    犯施用毒品案件經依法追訴處罰，是自無庸再經觀察、勒戒
    及強制戒治之必要，應由檢察官逕行起訴，從而被告施用第
    二級毒品之罪證明確，應依法論科。
四、按海洛因、安非他命分別係毒品危害防制條例第2條第2項第
    1款、第2款所稱之第一、二級毒品。核被告上開所為，分別
    係犯毒品危害防制條例第11條第1項之持有第1級毒品罪、第
    10條第2 項之施用第二級毒品罪，被告持有第二級毒品安非
    他命之低度行為，為其施用第二級毒品之高度行為所吸收，
    不另論處。又被告所犯上開持有第一級毒品罪、施用第二級
    毒品罪間，犯意各別，犯罪構成要件事實互異，應予分論併
    罰。又被告有前開所述之科刑及執行紀錄，有臺灣高等法院
    被告前案紀錄表在卷足憑，其於5 年以內再故意犯本件有期
    徒刑以上之2罪，均為累犯，各應依刑法第47條第1項之規定
    加重其刑。爰審酌被告素行不佳，前經觀察、勒戒之戒毒療
    程，猶未能戒除毒品之誘惑，一再施用安非他命毒品，戕害
    身心健康，惟持有第一級毒品之數量不多及其犯後坦承犯行
    等一切情狀，各量處如主文所示之刑，並定其應執行之刑，
    以示儆懲。
五、扣案之海洛因4小包（合計淨重0.55 公克、空包裝重零0.95
    公克）、安非他命1包（含袋毛重0.65 公克），分別係屬毒
    品危害防制條第2條第1項第1款、第2款所規定之第一、二級
    毒品，不問屬於犯人與否，均應依毒品危害防制條例第18條
    第1項前段之規定，沒收銷燬之。
六、據上論斷，應依刑事訴訟法第273條之1第1 項、第299條第1
    項前段，毒品危害防制條例第10條第2項、第11條第1項、第
    18條第1項前段，刑法第11條前段、第51條第5款、第47條第
    1項，判決如主文。
本案經檢察官王怡仁到庭執行職務。
中    華    民    國    97    年    5     月    6     日
                  刑事第三庭    法  官  許乃文
上列正本證明與原本無異。
如對本判決不服，應於送達後10日內，向本院提出上訴狀。（上
訴狀應記載具體上訴理由並應抄附繕本）
中    華    民    國    97    年    5     月    7     日
                                書記官
附錄本判決論罪之法律條文：
毒品危害防制條例第10條：
施用第一級毒品者，處 6 月以上 5 年以下有期徒刑。
施用第二級毒品者，處 3 年以下有期徒刑。
毒品危害防制條例第11條：
持有第一級毒品者，處3年以下有期徒刑、拘役或新臺幣5萬元以
下罰金。
持有第二級毒品者，處2年以下有期徒刑、拘役或新臺幣3萬元以
下罰金。
持有專供製造或施用第一、二級毒品之器具者，處1年以下有期
徒刑、拘役或新臺幣1萬元以下罰金。
持有毒品達一定數量者，加重其刑至二分之一，其標準由行政院
定之。


司法院資訊處製作；財團法人民間司法改革基金會備份。
